Inventaris van het archief van de Nederlandse diplomatieke vertegenwoordiging in Kroatië, (1971) 1992-2013
Nationaal Archief, Den Haag
- Politieke Zaken (PZ), F
  - Organisaties, F.11
    - Europese Unie (EU), F.11.1
      - Toetreding van Kroatië tot de Europese Unie (EU), 2003 - 2013; 237-251; 13 pakken en 2 omslagen
        - Algemeen 2005 juli - 2006, 240; pak
        - Algemeen 2007 - 2008, 241; pak
        - Algemeen 2009, 242; omslag
        - Algemeen 2010 - 2011, 243; pak
        - Algemeen en rapporten 2012 - 2013, 244; pak
        - Het geven van op- en aanmerkingen op de hoofdstukken 01 - 05 van het toetredingsverdrag 2006 - 2010, 245; pak
        - Uitbreidingsstrategie en voortgangsrapportages 2006 - 2010, 246; pak
        - Het geven van op- en aanmerkingen op de hoofdstukken 06 - 14 van het toetredingsverdrag 2008 - 2013, 247; pak
        - Het geven van op- en aanmerkingen op de hoofdstukken 15 - 22 en 24 - 35 van het toetredingsverdrag 2007 - 2010, 248; omslag
        - Het geven van op- en aanmerkingen op hoofdstuk 23 van het toetredingsverdrag 2007 - 2010, 249; pak
        - Het geven van op- en aanmerkingen op hoofdstuk 23 van het toetredingsverdrag 2009 - 2012, 250; pak
        - Totstandkoming van het toetredingsverdrag 2010 - 2013, 251; pak
      - Bijeenkomsten van Heads of Missions van de Europese Unie (HoMs meetings van de EU), 2011 - 2013; 252; pak
    - Verenigde Naties (VN), F.11.2
      - Activiteiten van de United Nations Protection Force (UNPROFOR) en de situatie in voormalig Joegoslavië, 1993 - 1995; 253; pak
      - Besprekingen in de Veiligheidsraad (VR) met betrekking tot het voormalig Joegoslavië, 1993 - 1995; 254; omslag
      - United Nations Confidence Restoration Operation (UNCRO) in Kroatië, 1993 - 1995; 255; pak
      - Correspondentie met het ministerie over de United Nations High Commissioner for Refugees (UNHCR) in het kader van het terugkeerplan voor vluchtelingen naar Kroatië en Bosnië, 1993 - 2012; 256-260; 5 pakken
        - 1993 - 1996, 256; pak
        - 1997, 257; pak
        - 1998 jan. - juni, 258; pak
        - 1998 juli - dec., 259; pak
        - 2005 - 2012, 260; pak
      - Het voor het gerecht brengen van oorlogsmisdadigers bij de International Criminal Tribunal for the former Yugoslavia (ICTY) van de Verenigde Naties (VN), 1993 - 2013; 261-266; 4 pakken en 2 omslagen
        Nota bene: ICTY is het oorlogstribunaal voor voormalig Joegoslavië
        - 1993 - 1996, 261; omslag
          Openbaarheid beperkt tot 01-01-2072
        - 1997 - 1999, 262; pak
          Openbaarheid beperkt tot 01-01-2075
        - 2005 - 2013, 263; omslag
        - 2007 - 2008, 264; pak
          Openbaarheid beperkt tot 01-01-2084
        - 2009, 265; pak
          Openbaarheid beperkt tot 01-01-2085
        - 2010 - 2013, 266; pak
      - Nederlandse deelname aan vredesoperaties van de Verenigde Naties (VN) in het voormalig Joegoslavië, 1994 - 1995; 267; omslag
      - Uitvoering van sancties tegen het voormalig Joegoslavië, 1994 - 1996; 268; omslag
      - Activiteiten van de United Nations Protection Force (UNPROFOR) en de situatie in Bosnië, 1995 - 1996; 269; omslag
      - Het opbouwen van samenwerking tussen de Binnenlandse Veiligheids Dienst (BVD) en de Kroatische veiligheidsdienst Hrvatska izvještajna služba (HIS) inzake de procesgangen bij de International Criminal Tribunal for the former Yugoslavia (ICTY), 1999 - 2003; 270; omslag
      - Correspondentie met het ministerie over de Veiligheidsraad (VR) van de Verenigde Naties en daaraan gelieerde organisaties en personen, 2007 - 2012; 271; omslag
    - Noord-Atlantische Verdragsorganisatie (NAVO), F.11.3
      - Acties van de Implementation Force (IFOR) en de Stabilization Force (SFOR) van de Noord-Atlantische Verdragsorganisatie (NAVO) in voormalig Joegoslavië, 1994 - 1997; 272; pak
        Openbaarheid beperkt tot 01-01-2028
      - Toetreding van Kroatië tot de Noord-Atlantische Verdragsorganisatie (NAVO), 2007 - 2012; 273; pak
    - Overige, F.11.4
      - Humanitaire hulpverlening aan Bosnië door internationale organisaties, 1994 - 1995; 274; omslag
      - Aangelegenheden betreffende de Raad van Europa (RvE), 1994 - 2006; 275-276; 1 pak en 1 omslag
        - Toetreding van Kroatië tot de RvE 1994 - 1996, 275; pak
        - Organisatie en activiteiten van de RvE 2002 - 2006, 276; omslag
      - Waarnemingen/missies van de Organisatie voor Veiligheid en Samenwerking in Europa (OVSE) in Kroatië, 1997 - 2010; 277-280; 3 pakken en 1 omslag
        - 1997 - 1998, 277; omslag
        - 2006 - 2007, 278; pak
        - 2006 - 2008, 279; pak
        - 2009 - 2010, 280; pak
  - Projecten en programma's, F.12
    - Het uitvoeren van en toezicht houden op subsidiëringsprojecten in het kader van het programma Maatschappelijke Transitie/Kleine Ambassade Projecten (MATRA/KAP), 1996 - 2013; 281-319; 17 pakken en 22 omslagen
      - Ondersteuning opinieweekblad Tjednik 1996 - 1997, 281; omslag
      - Second Croatian Forum of NGO's 1998 - 1999, 282; omslag
      - Building Youth Capacity on Media and Environment in Central and Eastern Europe 1999 - 2000, 283; omslag
      - Get Out and Vote, UNO 1999 1999 - 2000, 284; pak
      - Creating centres of excellence for education and public participation in nature conservation in Slovakia and Croatia 2000, 285; omslag
      - Split workshop on the youth creativity, participation of Erica Landau 2000, 286; omslag
      - The Drava Wetlands in Baranja 2000 - 2001, 287; omslag
      - Agri Environment Program 2001 - 2003, 288; pak
      - Multisectoral cooperation in Petrinja and Vojnic 2001 - 2005, deel 1, 289; pak
      - Multisectoral cooperation in Petrinja and Vojnic 2001 - 2005, deel 2, 290; pak
      - Pre-Accessie instrumentarium / Accession-oriented Dutch European Proficiency Training Programme (ADEPT) 2002, 291; omslag
      - Quantity and quality in nursing care at primary health care centre in Croatia 2002 - 2003, 292; pak
      - Homeward Bound - Ontwikkeling van produktiehuizen en theaterwerkplaatsen in Debrecen, Bratislava en Rijeka 2002 - 2004, 293; omslag
      - Non-Governmental Organization (NGO) Bulletin 2002 - 2004, 294; omslag
      - Multimedia Club voor kinderen in Sinj 'Wij openen de deuren voor de kinderen van Sinj' 2002 - 2006, 295; omslag
      - Rainbow and Stores 2002 - 2011, 296; omslag
      - DZO The Food Choice Croatian - How much environment do we eat 2003 - 2004, 297; omslag
      - Tentoonstelling hedendaagse Nederlandse schilderkunst in Kroatië 2003 - 2004, 298; pak
      - Education for Love and Non-Violence - Prevention and treatment of children's behavioural disorders 2004 - 2005, 299; pak
        Nota bene: Bevat CD-ROM, apart opgeborgen onder inventarisnummer 336
      - Croatian as a second language teacher's training 2004 - 2006, 300; pak
      - Quantity and quality in nursing care at primary health care centre in Croatia 2004 - 2006, 301; pak
      - Gender media toolkit 2005 - 2006, 302; pak
      - Zamirzine - Building a better-informed society through participative online journalism 2005 - 2006, 303; pak
      - Antimicrobial Resistance Surveillance in Human Medicine 2006, 304; omslag
      - Cooperative Production to the Market 2006 - 2007, 305; pak
      - Documenting the Past of Croatia - Establishment of a digital database on war crimes 2006 - 2007, 306; pak
      - Fostering Partnerships 2006 - 2007, 307; pak
      - Public Debate - The influence of the EU accession process to the state of human rights in Croatia 2007, 308; omslag
      - Queer Zagreb - Queer Festival 2007 - 2008, 309; omslag
      - Women of Zagora - Promotion of gender equality 2007 - 2008, 310; pak
      - Internet Forum for Civil Society on H-Alter Portal 2007 - 2009, 311; omslag
      - Operation City 2008 - The transformation of public domain in the neo liberal city 2008 - 2009, 312; omslag
      - Regional Volunteer Centre of Northwestern Croatia 2008 - 2010, 313; pak
        Nota bene: Bevat CD-ROM, apart opgeborgen onder inventarisnummer 337
      - Zagreb International Model United Nations 2008 - 2013, 314; omslag
      - Welfare of laying hens in Croatia 2009 - 2011, 315; omslag
      - Summer School of Democracy 2010 2010, 316; omslag
      - Border Monitoring 2011 - 2012, 317; omslag
      - Parliamentary Elections 2011 2011 - 2012, 318; pak
      - Empowerment Lab 2012 - 2013, 319; omslag
  - Protocol, F.13
    - Het verlenen van agrément aan en het aanbieden van geloofsbrieven van nieuw te benoemen ambassadeurs, 1993 - 2010; 320-324; 5 omslagen
      Nota bene: Agrémentverlening: formele toestemming van de ontvangende staat om als diplomaat werkzaam te zijn
      - H.H.M. Sondaal 1993 - 1996, 320; omslag
      - J.W. Scheffers 1996, 321; omslag
      - I.L. van Veldhuizen-Rothenbücher 1998, 322; omslag
      - L.S. Veer 2002, 323; omslag
      - C.M. Trooster 2006 - 2010, 324; omslag
    - Het voordragen van de heer T. Juric, Passenger Sales Manager KLM, voor een koninklijke onderscheiding, 1994 - 1997; 325; omslag
    - Het opstellen van lijsten van medewerkers van de diplomatieke post, 1998 - 2013; 326; pak
    - Afscheidsbezoeken van ambassadeur I.L. van Veldhuizen-Rothenbucher, 2002; 327; omslag
    - Het verlenen van Kroatische decoraties aan Nederlanders, 2003 -2011; 328; omslag
    - Het voorbereiden en nabeschouwen van de reis van prins Bernhard langs de Kroatische kust van 17 - 24 mei 2004, 329; omslag
      Openbaarheid beperkt tot 01-01-2055
  - Regionaal, F.14
    - Totstandkoming van het Regiobeleidsdocument Midden-Europa 1997 - 2000, 1996 - 1998; 330; pak
  - Terrorisme, F.15
    - Correspondentie met het ministerie van Binnenlandse Zaken over mogelijke terroristische activiteiten in Kroatië, 2005 - 2013; 331; omslag
- Digitale dragers, G
  - CD-ROM behorende bij inventarisnummer 10, 332
  - CD-ROM behorende bij inventarisnummer 127, 333
  - CD-ROM behorende bij inventarisnummer 199, 334
  - CD-ROM behorende bij inventarisnummer 22, 335
  - CD-ROM behorende bij inventarisnummer 299, 336
  - CD-ROM behorende bij inventarisnummer 313, 337
  - DVD behorende bij inventarisnummer 130, 338